【裁判字號】    96,交聲,1824
【裁判日期】    970229
【裁判案由】    交管條例聲異
【裁判全文】
臺灣板橋地方法院交通事件裁定        96年度交聲字第1824號
原處分機關  交通部公路總局臺北區監理所板橋監理站
異  議  人
即受處分人  甲○○
上列受處分人因違反道路交通管理處罰條例事件，對於交通部公
路總局臺北區監理所板橋監理站中華民國96年10月25日所為之處
分（原處分案號：板監裁字第裁41-C00000000號），聲明異議，
本院裁定如下：
    主  文
異議駁回。
    理  由
一、按道路交通管理處罰條例所指之汽車包括機器腳踏車；汽車
    駕駛人停車時，有在禁止臨時停車處所停車者，處新臺幣六
    百元以上一千二百元以下罰鍰，道路交通管理處罰條例第3
    條第8 款、第56條第1 項第1 款分別定有明文。而人行道不
    得臨時停車，道路交通安全規則第111 條第1 項第1 款亦有
    明定。
二、本件異議人即受處分人甲○○所有之車牌號碼TXZ-915 號輕
    型機車於民國95年10月3 日下午6 時50分許，在臺北縣板橋
    市○○路○ 段之人行道禁止臨時停車處所違規停車，而為臺
    北縣政府警察局海山分局警員以受處分人之機車有違反道路
    交通管理處罰條例第56條第1 項第1 款規定之行為製單舉發
    ，經受處分人簽收該舉發通知單後，並未於應到案日期（95
    年10月18日）前自動繳納罰鍰或到案聽候裁決，也未提出陳
    述，原處分機關乃依道路交通管理處罰條例第56條第1 項第
    1 款及違反道路交通管理事件統一裁罰基準表之規定，於96
    年10月25日裁處受處分人罰鍰新臺幣一千二百元。
三、受處分人甲○○固於聲明異議狀載明不否認上揭違規行為等
    語，惟辯稱：伊於當日至拖吊場領取機車時，拖吊場僅收取
    保管費，並未交給伊罰單，導致罰單未繳，直到收到監理所
    罰單逾期通知後，才得知當時並未繳罰單之款項且已遭監理
    所裁決加倍處罰，伊因未收到罰單，認應撤銷加倍之處罰，
    伊願意繳納原罰單金額云云。然查，受處分人對其所有之車
    牌號碼TXZ-915 號輕型機車，於上揭時、地違規停車而為警
    實施拖吊後製單舉發之事實並不否認，又有採證照片及經受
    處分人簽收之臺北縣政府警察局舉發違反道路交通管理事件
    通知單影本附卷可稽，已可認定。觀諸該舉發單上所載，受
    處分人確已於收受通知聯者簽章欄內簽名「甲○○」，以表
    示收受舉發單通知聯之事實，並無訛誤。受處分人雖另以其
    固於舉發單上簽名，但實未拿到舉發單云云置辯，惟其對此
    顯然異於常情之情事，迄未提出任何具體事證以明，自無從
    遽以採信而為有利受處分人之事實認定。又按違反道路交通
    管理事件行為人，未依規定自動繳納罰鍰，或未依規定到案
    聽候裁決，處罰機關應依基準表於舉發違反道路交通管理事
    件通知單送達且逾越應到案期限六十日後之三個月內，逕行
    裁決之，違反道路交通管理事件統一裁罰基準及處理細則第
    44條第1 項定有明文。從而本件受處分人既未依規定自動繳
    納罰鍰，亦未依規定到案聽候裁決，則原處分機關於96年10
    月25日以逾越應到案期限六十日以上，依道路交通管理處罰
    條例第56條第1 項第1 款、違反道路交通管理事件統一裁罰
    基準表之規定，裁處受處分人罰鍰新臺幣一千二百元，核無
    違誤，本件受處分人之異議為無理由，自應將其異議駁回。
據上論斷，應依道路交通案件處理辦法第19條，裁定如主文。
中    華    民    國    97    年    2     月    29    日
                  交通法庭    法  官  張江澤
以上正本證明與原本無異。
如不服本裁定，應於送達後5日內，向本院提出抗告狀。
                              書記官  林怡秀
中    華    民    國    97    年    2     月    29    日


司法院資訊處製作；財團法人民間司法改革基金會備份。
